臺灣高等法院高雄分院刑事判決　　　　 94年度上訴字第483號
上　訴　人　臺灣屏東地方法院檢察署檢察官
被　　　告　甲○○
　　　　　　　　　　之1
上列上訴人因被告違反毒品危害防制條例案件，不服臺灣屏東地
方法院94年度訴緝字第2 號中華民國94年2 月2 日第一審判決（
起訴案號：臺灣屏東地方法院檢察署92年度毒偵字第1530、1517
、1548號，併案案號：臺灣屏東地方法院檢察署94年度毒偵字第
526 、982 號），提起上訴，本院判決如下：
    主  文
原判決撤銷。
甲○○連續施用第一級毒品，累犯，處有期徒刑壹年陸月；第一
級毒品海洛因玖小包（驗後合計淨重肆點伍柒公克、空包裝重貳
點壹壹公克）沒收並銷燬之；針筒肆支、勺子陸支、夾鏈袋參拾
參個、吸管壹支，均沒收。又連續施用第二級毒品，累犯，處有
期徒刑壹年；第二級毒品安非他命壹小包（毛重零點壹公克）沒
收並銷燬之。應執行有期徒刑貳年肆月；第一級毒品海洛因玖小
包（驗後合計淨重肆點伍柒公克、空包裝重貳點壹壹公克）、第
二級毒品安非他命壹小包（毛重零點壹公克）沒收並銷燬之；針
筒肆支、勺子陸支、夾鏈袋參拾參個、吸管壹支，均沒收。
    事  實
一、甲○○曾因施用毒品案件，經法院裁定送觀察、勒戒後，經
    評定認為無繼續施用毒品之傾向，由臺灣屏東地方法院檢察
    署檢察官於民國88年11月3 日以88年度毒偵字第436 號為不
    起訴處分確定，復再施用毒品案件，由台灣屏東地方法院以
    89年度毒聲字第195 號裁定送觀察、勒戒後，經評定為有繼
    續施用毒品之傾向，經同法院以89年度毒聲字第509 號裁定
    令入戒治處所施以強制戒治，並經同法院於89年10月20日以
    89年度潮簡字第154 號判處有期徒刑5 月確定，嗣其戒治成
    績經評定為合格而經法院裁定停止戒治，所餘戒治期間付保
    護管束，詎其於停止戒治期間，再度因施用毒品案件，經法
    院撤銷停止戒治，令入戒治處所施以強制戒治，並經台灣屏
    東地方法院於90年5 月28日以90年度易字第227 號判處應執
    行有期徒刑1 年確定，嗣於90年6 月23日強制戒治期滿，再
    於91年7 月4 日縮短刑期假釋出獄，並於同年11月18日假釋
    保護管束期滿，又因施用毒品案件，經台灣屏東地方法院於
    92年6 月23日以92年度訴字第63號判處有期徒刑1 年確定。
    甲○○竟不知戒除毒癮，於90年6 月23日強制戒治執行完畢
    後5 年內，復基於施用第一級毒品海洛因之概括犯意，自92
    年1 月中旬某日起至92年9 月1 9 日止，在其屏東縣恆春鎮
    ○○里○○路112 巷11號之1 住處，將海洛因摻水以針筒注
    射血管之方式，連續施用海洛因多次，平均每日施用2 次；
    甲○○另行基於施用第二級毒品安非他命之概括犯意，自92
    年1 月中旬某日起至92年9 月19日止，在其上開住處，將甲
    基安非他命放入玻璃吸食器以火燒成煙霧吸食之方式，連續
    施用第二級毒品甲基安非他命多次，平均每月施用1 次。嗣
    於92年2 月14日22時25分許，在屏東縣恆春鎮○○路228 號
    前，為警查獲獲，並扣得安非他命一小包（毛重0.1 公克）
    及甲○○所有供施用第一級毒品海洛因所用之針筒1 支、夾
    鏈袋11個，經警採集甲○○之尿液送檢驗結果呈嗎啡及甲基
    安非他命陽性反應；再於92年8 月28日上午9 時50分許，經
    臺灣屏東地方法院檢察署觀護人採尿送驗結果，呈嗎啡陽性
    反應；於92年9 月14日16時30分許，為警在屏東縣恆春鎮○
    ○路232 巷21號2 樓居處查獲，並扣得甲○○所有供施用第
    一級毒品海洛因所用之針筒1 支、勺子2 支，經警採集甲○
    ○之尿液送檢驗結果呈嗎啡及甲基安非他命陽性反應；又於
    92 年9月19日上午10時50分許，在屏東縣恆春鎮○○路143
    號前為警查獲，並扣得海洛因1 包（淨重1.64公克、空包裝
    重0.22公克）及甲○○所有供施用第一級毒品海洛因所用之
    空夾鏈袋4 只（起訴書誤載為5 只）、吸管1 支，經警採集
    甲○○之尿液送檢驗結果呈嗎啡及甲基安非他命陽性反應。
    甲○○復承前同一施用第一級毒品海洛因之概括犯意，自92
    年9 月20日起至94年1 月11日止，在屏東縣恆春鎮○○路99
    巷29號等地，以同一方法，施用第一級毒品海洛因多次，平
    均每日施用2 次，嗣於94年1 月11日20時30分許，在上開處
    所，為警查獲，並扣得海洛因8 小包（驗後合計淨重2.93公
    克，空包裝重1.89公克）及甲○○所有供施用第一級毒品所
    用之夾鏈袋8 個、針筒2 支、勺子3 支，經警採集甲○○之
    尿液送檢驗結果呈嗎啡陽性反應。
二、案經屏東縣警察局恆春分局分別移送及臺灣屏東地方法院檢
    察署觀護人報告臺灣屏東地方法院檢察署檢察官偵查起訴暨
    聲請併案審理。甲○○於原審法院審理時逃匿，經原審法院
    發佈通緝後，於94年1 月14日緝獲。
    理  由
一、訊據被告甲○○對於上揭事實，坦承不諱，且被告於92年8
    月28日上午9 時50分許及94年1 月11日0 時30分許，經臺灣
    屏東地方法院檢察署觀護人及屏東縣警察局恆春分局警員採
    尿送驗結果，呈嗎啡陽性反應，有長榮大學確認報告、屏東
    縣衛生局煙毒及麻醉藥品類委託檢驗結果通知書各1 紙附卷
    可佐；另被告於92年2 月14日22時25分許、92年9 月14日18
    時15分許及92年9 月19日14時30分許，分別為警採集其尿液
    送驗結果，均呈嗎啡及甲基安非他命陽性反應，亦有屏東縣
    衛生局煙毒及麻醉藥品類委託檢驗結果通知書3 紙附卷可參
    。此外，並有被告所有供施用第一級毒品所用之針筒4 支、
    勺子6 支、夾鏈袋33個、吸管1 支及第一級毒品海洛因9 包
    （驗後合計淨重4.57公克、空包裝重2.11公克）、第二級毒
    品安非他命1 小包（毛重0.1 公克）扣案可按。又扣案之上
    開白粉9 包，其中1 包含有第一級第6 項毒品海洛因成分，
    淨重1.64公克，空包裝重0.22公克，純度21.06%，純質淨重
    0.35公克，其餘8 包含有第一級第6 項毒品海洛因成分，合
    計淨重2.93公克，空包裝重1.89公克，純度22.44%，純質淨
    重0.66公克，此有法務部調查局鑑定通知書2 份在卷可佐。
    再扣案之晶體呈安非他命反應，毛重0.1 公克，亦有檢驗報
    告單1 張可參。又被告曾因施用毒品案件，經法院裁定送觀
    察、勒戒後，經評定認為無繼續施用毒品之傾向，經臺灣屏
    東地方法院檢察署檢察官於88年11月3 日以88年度毒偵字第
    436 號為不起訴處分確定，復再施用毒品案件，經台灣屏東
    地方法院以89年度毒聲字第195 號裁定送觀察、勒戒後，經
    評定為有繼續施用毒品之傾向，經同法院以89年度毒聲字第
    509 號裁定令入戒治處所施以強制戒治，並經同法院於89年
    10月20日以89年度潮簡字第154 號判處有期徒刑5 月確定，
    嗣其戒治成績經評定為合格而經法院裁定停止戒治，所餘戒
    治期間付保護管束，詎其於停止戒治期間，再度因施用毒品
    案件，經法院撤銷停止戒治，令入戒治處所施以強制戒治，
    並經台灣屏東地方法院於90年5 月28日以90年度易字第227
    號判處應執行有期徒刑1 年確定，嗣於90年6 月23日強制戒
    治期滿，再於91年7 月4 日縮短刑期假釋出獄，並於同年11
    月18日假釋保護管束期滿，又因施用毒品案件，經台灣屏東
    地方法院於92年6 月23日以92年度訴字第63號判處有期徒刑
    1 年確定，有判決書2 份、臺灣高等法院被告全國前案紀錄
    表及臺灣屏東地方法院檢察署刑案資料查註資料紀錄表各1
    份在卷可憑，被告於強制戒治期滿後5 年內再犯施用毒品罪
    甚明。本件事證明確，被告犯行洵堪認定。
二、核被告所為，係犯毒品危害防制條例第10條第1 項之施用第
    一級毒品罪及同條第2 項之施用第二級毒品罪。被告持有第
    一級毒品海洛因及第二級毒品安非他命之低度行為，應分別
    為施用之高度行為所吸收，均不另論罪。又被告先後多次施
    用第第一級毒品及第二級毒品之犯行，時間緊接，所犯構成
    要件相同，顯係基於概括之犯意反覆為之，均為連續犯，應
    依刑法第56條規定，分別論以一罪，並各加重其刑。又被告
    所犯上開2 罪之間，犯意各別，行為互殊，應予分論併罰。
    被告自92年1 月中旬某日起至92年8 月28日止施用第一級毒
    品海洛因及第二級毒品安非他命犯行、自92年9 月20日起至
    94 年1月11止施用第一級毒品海洛因犯行，雖未經公訴人起
    訴，惟此部分與公訴人起訴部分，有連續犯裁判上一罪關係
    ，本院自得併予審理。又被告曾因施用毒品案件，經法院於
    90 年5月28日以90年易字第227 號判處應執行有期徒刑1 年
    確定，於91年7 月4 日縮短刑期假釋出獄，同年11月18日假
    釋保護管束期滿，有臺灣高等法院被告全國前案紀錄表及臺
    灣屏東地方法院檢察署刑案資料查註紀錄表各1 份在卷可按
    ，其於5 年內再犯有期徒刑以上刑之本罪，均為累犯，2 罪
    各應依法遞加重其刑。
三、被告犯罪事證明確，原審法院予以論罪科刑，固非無據。惟
    查：檢察官聲請併案審理部分即被告自92年1 月中旬某日起
    至92年8 月28日止施用第一級毒品海洛因及第二級毒品安非
    他命犯行、自92年9 月20日起至94年1 月11止施用第一級毒
    品海洛因犯行，原判決未及併予裁判，尚有未洽，檢察官上
    訴意旨執此指摘原判決不當，為有理由，應由本院撤銷改判
    。爰審酌被告前因施用毒品犯行，經觀察、勒戒及強制戒治
    後，仍故態復萌，一再施用毒品，無視於毒品對於自身健康
    之戕害及國家對於杜絕毒品犯罪之禁令，惡性非輕，且其施
    用毒品之次數甚多、時間甚長，毒癮已深，惟念其犯後坦承
    犯行，態度尚佳等一切情狀，分別量處如主文第2 項所示之
    刑，並定應執行之刑。扣案之第一級毒品海洛因9 包（驗後
    合計淨重4.57公克、空包裝重2.11公克）、第二級毒品安非
    他命1 小包（毛重0.1 公克），應依毒品危害防制條例第18
    條第1 項前段規定宣告沒收銷燬之。又扣案之針筒4 支、勺
    子6 支、夾鏈袋33個、吸管1 支，均係被告所有供犯施用第
    一級毒品罪所用之物，業據其供明在卷，併依刑法第38條第
    1 項第2 款規定沒收。
據上論結，應依刑事訴訟法第369 條第1 項前段、第364 條、第
299 條第1 項前段，毒品危害防制條例第10條第1 項、第2 項、
第18條第1 項前段，刑法第11條、第56條、第47條、第51條第5
款、第38條第1 項第2 款，判決如主文。
本案經檢察官陳國全到庭執行職務。
中　　華　　民　　國　　94　　年　　6 　　月　　2 　　日
                  刑事第六庭    審判長法  官  王憲義
                                      法  官  張盛喜
                                      法  官  范惠瑩
以上正本證明與原本無異。
施用第一級毒品部分如不服本判決應於收受本判決後10日內向本
院提出上訴書狀，其未敘述上訴理由者，並得於提起上訴後10日
內向本院補提理由書狀（均須按他造當事人之人數附繕本）「切
勿逕送上級法院」。
施用第二級毒品部分不得上訴。
中　　華　　民　　國　　94　　年　　6 　　月　　3 　　日
　　　　　　　　　　　　　　　　　　　書記官  魏文常
附錄本件判決論罪科刑法條：
毒品危害防制條例第10條
施用第一級毒品者，處6 月以上5 年以下有期徒刑。
施用第二級毒品者，處 3 年以下有期徒刑。
